【裁判字號】    98,交易,148
【裁判日期】    980430
【裁判案由】    過失致死等
【裁判全文】
臺灣板橋地方法院刑事判決             98年度交易字第148號
公  訴  人  臺灣板橋地方法院檢察署檢察官
被      告  甲○○
上列被告因過失致死案件，經檢察官提起公訴（98年度調偵字第
98號），本院判決如下：
    主  文
甲○○因過失致人於死，處有期徒刑參月，如易科罰金以新臺幣
壹仟元折算壹日。緩刑伍年，但應向被害人乙○○、許添進、許
添福、許麗卿給付新臺幣新臺幣壹佰萬元，其給付方法為自民國
九十八年六月一日起於每月一日給付壹萬元，至完全清償為止，
如遇到例假日則順延至次一上班日；如一期不按時履行，視為全
部到期。
    事  實
一、甲○○於民國97年10月18日19時55分許，無照騎乘車號682-
    DDS 號重型機車，原應注意車前狀況，並隨時採取必要之安
    全措施，且依當時並無不能注意之情事，竟疏未注意，於臺
    北縣三重市○○街與右轉重新路後，違規行駛於禁行機車之
    重新路內線車道，騎至重新路4 段82號前時，適有乙○○與
    林蘭鶯步行違規穿越重新路，甲○○閃避不及而騎車撞擊該
    2 人，致乙○○因而受有頭部外傷腦震盪、頭皮之開放性傷
    口、左側肩部挫傷、左肩擦傷、臉部擦傷等傷害（業於本院
    98年4 月13日審理時撤回告訴，經本院另為不受理判決），
    而林蘭鶯則因此受有疑腦震盪、右前額外傷血腫、左手手指
    外傷、右小腿裂傷、多處撕裂傷及擦挫傷、伴有腦梗塞之腦
    動脈阻塞、恥骨閉鎖性骨折、腦皮質挫傷、肝之損傷未提及
    體腔開放性傷口，血腫及挫傷、腎之完全的腎主質分裂等傷
    害，雖經送醫急救後，仍因傷重而不治死亡。甲○○於肇事
    後，在其犯罪未被有偵查權之公務員或機關發覺前，向據報
    後到場處理本件交通事故之警員，自首坦承犯行，並願接受
    裁判。
二、案經林蘭鶯之子許添福訴由臺北縣政府警察局三重分局報請
    臺灣板橋地方法院檢察署檢察官偵查起訴。
    理  由
一、上揭犯罪事實，業據被告甲○○於本院審理時供承不諱，核
    與證人乙○○於97年11月11日偵訊時所述相符（偵字卷第50
    頁），並有許林蘭鶯之診斷證明書、道路交通事故現場圖、
    道路交通事故調查報告表、現場照片、相驗屍體證明書、檢
    驗報告書等在卷可稽，足見被告之自白核與事實相符。從而
    ，本件事證已臻明確，被告犯行均堪認定，應予依法論科。
二、核被告甲○○所為，係犯刑法第276 條第1 項之普通過失致
    死罪。次按汽車駕駛人，無駕駛執照駕車，因而致人受傷或
    死亡，依法應負刑事責任者，加重其刑至二分之一，道路交
    通管理處罰條例第86條第1 項定有明文。本案被告並未領有
    機車駕駛執照，有證號查詢機車駕駛人結果可稽（本院卷第
    23頁），是其無照駕駛致人死亡，應依道路交通管理處罰條
    例第86條第1 項之規定，加重其刑。另查被告在有偵查犯罪
    職權之公務員查知其為犯人前，即在場向前來處理之臺北縣
    政府警察局交通警察隊三重分隊警員自承為肇事人，嗣後並
    接受本案裁判，有臺北縣政府警察局交通警察隊三重分隊交
    通事故肇事人自首情形紀錄表附卷足憑（偵字卷第30頁），
    已符自首要件，爰依刑法第62條前段之規定減輕其刑。爰審
    酌被告並無不良前科素行（有臺灣高等法院被告前案紀錄表
    在卷可憑），智識程度，其於本案車禍事故之肇事過失程度
    ，肇事後已坦承犯行，並與被害人家屬以新臺幣（下同）10
    0 萬元達成和解（扣除保險給付150 萬元後，被告仍願給付
    100 萬元），有本院和解筆錄在卷可稽，顯示已有悔過之意
    等一切情狀，量處如主文所示之刑，並諭知如易科罰金之折
    算標準。末按未曾因故意犯罪受有期徒刑以上刑之宣告者，
    受2 年以下有期徒刑、拘役或罰金之宣告，法院認以暫不執
    行為適當者，得宣告2 年以上5 年以下之緩刑，其期間自裁
    判確定之日起算；緩刑宣告，法院得斟酌情形，命犯罪行為
    人向被害人支付相當數額之財產或非財產上之損害賠償；前
    項情形，應附記於判決書內；第2 項第3 款、第4 款得為民
    事強制執行名義。刑法第74條第1 項第1 款、第2 項第3 款
    、第3 項、第4 項定有明文。查被告前未曾受有期徒刑以上
    刑之宣告等情，有臺灣高等法院被告前案紀錄表1 份在卷足
    參，其因一時失慮，致罹刑典，事後已坦承犯行，深具悔意
    ，且已與被害人乙○○、許添進、許添福、許麗卿達成和解
    ，檢察官及被害人亦均同意給予被告附條件之緩刑宣告（本
    院卷第20頁反面），本院因認其經此罪刑之宣告後，應已知
    警惕，信無再犯之虞，另審酌被告與被害人乙○○、許添進
    、許添福、許麗卿雖以新臺幣100 萬元達成和解，但其給付
    方法為自98年6 月1 日起於每月1 日給付1 萬元，至完全清
    償為止，如遇到例假日則順延至次一上班日；如一期不按時
    履行，視為全部到期，故原宣告刑雖以暫不執行為當，而予
    宣告緩刑5 年，但應對被告於緩刑期間課予上開負擔，始為
    適當，爰併予宣告之。
三、按除簡式審判程序、簡易程序及第376 條第1 款（即最重本
    刑為3 年以下有期徒刑、拘役或專科罰金之罪）、第2 款（
    即刑法第320 條、第321 條之竊盜罪）所列之罪之案件外，
    第一審應行合議審判，刑事訴訟法第284 條之1 。本案被告
    被訴刑法第276 條第1 項之普通過失致死罪，屬前揭刑事訴
    訟法第376 條第1 款之罪，得由法官獨任審判，附此敘明。
據上論斷，應依刑事訴訟法第284 條之1 、第299 條第1 項前段
，刑法第276 條第1項、第62條前段、第41條第1 項前段、第74
條第1 項第1 款、第2 項第3 款，道路交通管理處罰條例第86條
第1項 ，刑法施行法第1 條之1 第1 項、第2 項前段，判決如主
文。
本案經檢察官顏妃琇到庭執行職務。
中    華    民    國    98    年    4     月    30    日
                  刑事第六庭  法  官  楊明佳
以上正本證明與原本無異。
如不服本判決應於收受送達後10日向本院提出上訴書狀，並應敘
述具體理由；其未敘述上訴理由者，應於上訴期間屆滿後20日內
向本院補提理由書（均須按他造當事人之人數附繕本）「切勿逕
送上級法院」。
                              書記官  林金良
中    華    民    國    98    年    4     月    30    日
附錄本案論罪科刑法條全文：
刑法第276條
因過失致人於死者，處2 年以下有期徒刑、拘役或2 千元以下罰
金。
從事業務之人，因業務上之過失犯前項之罪者，處5 年以下有期
徒刑或拘役，得併科3 千元以下罰金。


司法院資訊處製作；財團法人民間司法改革基金會備份。
